【裁判字號】    95,上易,1691
【裁判日期】    950913
【裁判案由】    毒品危害防制條例
【裁判全文】
臺灣高等法院刑事判決                95年度上易字第1691號
上  訴  人
即  被  告  甲○○
                    現於臺灣臺北監獄士林分監執行
上列上訴人因毒品危害防制條例案件，不服臺灣士林地方法院95
年度易字第66號，中華民國95年6月23日第一審判決(起訴案號：
臺灣士林地方法院檢察署94年度毒偵字第2477號），提起上訴，
因被告為有罪陳述，經本院聽取當事人意見後，裁定依簡式審判
程序審判，判決如下：
    主  文
上訴駁回。
    事實及理由
一、本案經本院審理結果，認第一審以上訴人即被告甲○○犯修
    正前刑法第56 條、毒品危害防制條例第10條第2項之連續施
    用第二級毒品罪，判處有期徒刑6 月，並諭知易科罰金折算
    之標準為銀元300元折算1日，認事用法及量刑均無不當，應
    予維持，並引用第一審判決書記載之事實、證據及理由（如
    附件）。
二、被告上訴意旨略以：希望能少判1 個月云云。惟查本件原審
    審酌被告素行非佳，前因毒品案件，經送觀察、勒戒、判刑
    ，竟不知悔改，再施用毒品，惡性較重，及其施用毒品殘害
    自身之健康、犯罪之手段、家庭生活狀況、犯後坦承犯行態
    度等一切情狀，量處被告有期徒刑6 月，並諭知易科罰金之
    折算標準以（銀元）3百元折算1日，其量刑未逾越客觀上之
    適當性、相當性及必要性之比例原則，核屬妥當。被告以前
    揭理由請求從輕量刑，提起上訴，核無理由，應予駁回。
三、被告行為後，原刑法第56條連續犯之規定，業已刪除，並於
    95年7月1日施行 (以下以此日為準，稱：修正前、修正後）
    ，此刪除雖非犯罪構成要件之變更，但顯已影響被告本案刑
    罰之法律效果，自屬法律有變更，依修正後刑法第2條第1項
    規定，比較新、舊法結果，仍應適用較有利於被告之行為時
    法律即舊法論以連續犯(最高法院95年第8次刑事庭會議決議
    意旨參照)。末按被告本件犯罪行為時之刑法第41條第1項前
    段及罰金罰鍰提高標準條例第2條亦已修正(後者刪除），比
    較修正後刑法第41條第1 項前段規定，以修正前之規定較有
    利於被告，依修正後刑法第2條第1項前段規定，適用修正前
    刑法第41條第1項前段及罰金罰鍰提高標準條例第2條規定，
    定其易科罰金之折算標準。綜上，因上揭比較新舊法之結果
    ，均仍應適用原審判決適用之法律，其未及比較適用自不構
    成撤銷之理由，附此敘明。
據上論結，應依刑事訴訟法第373條、第368條、第364條、第273
條之1第1項，判決如主文。
本案經檢察官姜貴昌到庭執行職務。
中    華    民    國    95    年    9     月    13    日
                  刑事第九庭    審判長法  官  官有明
                                      法  官  周盈文
                                      法  官  王復生
以上正本證明與原本無異。
不得上訴。
                                      書記官  王宜玲
中    華    民    國    95    年    9     月    19    日
附錄本案論罪科刑法條全文
毒品危害防制條例第10條：
施用第一級毒品者，處 6 月以上 5 年以下有期徒刑。
施用第二級毒品者，處 3 年以下有期徒刑。


司法院資訊處製作；財團法人民間司法改革基金會備份。
